臺灣基隆地方法院基隆簡易庭民事判決
原　　　告　丙　○
訴訟代理人　甲○○
被　　　告　乙○○
上列當事人間請求損害賠償事件，本院於96年11月9日言詞辯論
終結，判決如下：
    主  文
被告應給付原告新臺幣貳拾萬元，及自民國九十六年十月十日起
至清償日止，按週年百分之五計算之利息。
原告其餘之訴駁回。
訴訟費用新臺幣貳仟壹佰元由被告負擔。
本判決命被告給付部分，得假執行。
    事實及理由
一、原告起訴主張：緣被告於民國96年8月3日委託訴外人旭順建
    設股份有限公司 (下稱旭順公司) 銷售門牌號碼基隆市安樂
    區○○○街62巷219號3樓之房屋，經旭順公司積極促銷、帶
    看，原告有意購買上開房屋，原告乃於96年8月5日出具買賣
    議價委託書及繳納新臺幣（下同）10萬元保證金與旭順公司
    ，經被告確認簽名同意上開房屋以新臺幣（下同）220萬元
    之價格出售，因原告係欲以勞工貸款購買上開房屋，勞工貸
    款於96年8月底到期，原告與被告約定於96年8月12日至旭順
    公司簽訂不動產買賣契約書，惟被告因故拒絕簽訂，旭順公
    司分別於96年8月24日發函、於96年8月27日以基隆安樂路郵
    局第392號存證信函及電話通知被告簽約，被告均未出面解
    決，原告為順利購得上開房屋，乃申請延展勞工貸款，期限
    至96年11月底屆滿，被告復於96年11月29日電話通知旭順公
    司可以聯絡原告簽訂，詎被告仍藉故未出面簽約，依原告出
    具並經被告簽名確認之買賣議價委託書第4條第4款約定「若
    議價成功，賣方違約不賣或不依約履行，則賣方加倍退還買
    方保證金，買賣契約解除」，被告已屬違約，原告為此依據
    買賣議價委託書之法律關係提起本件訴訟，請求被告應給付
    原告20 0,000元，及自96年9月20日起至清償日止之法定遲
    延利息。
二、原告主張上開事實，業據提出被告不爭之專任委託銷售契約
    書、委託銷售/出租契約內容變更同意書、買賣議價委託書
    、簽約通知書、基隆安樂路郵局第392號及第433號存證信函
    各1件（均影本附卷） 為證，自堪信為真實。雖被告以上開
    房屋因其有貸款問題尚待與銀行協商解決，以致在解決前暫
    時無法與原告簽約，其並非故意拒絕簽約云云置辯，然被告
    既已委託旭順公司銷售上開房屋，衡情被告應使上開房屋處
    於一旦旭順公司尋得買主，即可以隨時簽約之狀態，何能以
    其與銀行貸款問題尚未談妥而無端拖延，且一拖竟長達3個
    月之久，使原告無限期地漫漫等待，顯已逾合理之期間，況
    且被告銀行貸款問題乃被告個人問題與原告完全無涉，何能
    將此轉嫁由原告承擔，故被告以其個人之貸款事由置辯而執
    為拒絕簽約之理由，難以採信。
三、依原告出具並經被告簽名確認之買賣議價委託書第4條第4款
    約定「若議價成功，賣方違約不賣或不依約履行，則賣方加
    倍退還買方保證金，買賣契約解除」，本件旭順公司既已依
    約於委託銷售之期間內，尋得願依所約定之付款條件付款之
    買主即原告，被告卻藉故一再推拖而拒絕與旭順公司洽妥之
    買主即原告締結上開房屋之買賣契約，已如前述認定。從而
    ，原告主張被告應依買賣議價委託書第4條第4款之約定給付
    原告保證金之兩倍即20萬元，為有理由，應予准許。
四、末按給付無確定期限者，債務人於債權人得請求給付時，經
    其催告而未為給付，自受催告時起，負遲延責任；其經債權
    人起訴而送達訴狀者，與催告有同一之效力；前項催告定有
    期限者，債務人自期限屆滿時起負遲延責任；遲延之債務，
    以支付金錢為標的者，債權人得請求依法定利率計算之遲延
    利息；應付利息之債務，其利率未經約定，亦無法律可據者
    ，週年利率為百分之5，民法第229條第2項、第3項、第233
    條第1項前段、第203條分別定有明文。本件乃金錢給付之請
    求，依前揭法條，原告自得請求按法定利率週年百分之5計
    算之法定遲延利息，惟原告未檢具存證信函回執以證明被告
    究於何時受有清償債務之催告，故本件原告請求被告給付自
    起訴狀繕本送達翌日即96年10月10日起至清償日止之法定遲
    延利息，可認為有理由，應予准許，逾此範圍為無理由，應
    予駁回。
五、從而，原告依買賣議價委託書約定，請求被告給付如主文第
    1項所示之金額及自起訴狀繕本送達翌日即96年10月10日起
    之法定遲延利息，為有理由，應予准許，逾上開部分之請求
    ，非有理由，應予駁回。
六、本判決命被告給付部分，係適用民事簡易程序所為被告敗訴
    之判決，依民事訴訟法第389條第1項第3款規定，應依職權
    宣告假執行，爰依職權宣告之。
七、依民事訴訟法第436條第2項、第78條、第87條第1項、第389
    條第1項第3款，判決如主文。
中　　華　　民　　國　　96　　年　　12　　月　　30　　日
　　              基隆簡易庭法　官　徐世禎
以上正本係照原本作成。
對於本件判決如有不服，應於收受送達後20日內向本院提出上訴
書狀，上訴於本院合議庭，並按他造當事人之人數附具繕本。
中　　華　　民　　國　　96　　年　　12　　月　　30　　日
                            書記官  賴敏慧
